【裁判字號】    97,抗,1848
【裁判日期】    971118
【裁判案由】    損害賠償
【裁判全文】
臺灣高等法院民事庭裁定               97年度抗字第1848號
抗  告  人    乙○○
              甲○○
共      同
代  理  人    陳培豪律師
上列抗告人因與相對人己○○、丁○○、戊○○、丙○○○間債
務人異議之訴事件，對於中華民國97年10月2日臺灣臺北地方法
院96年度訴字第9273號裁定提起抗告，本院裁定如下：
    主  文
抗告駁回。
抗告訴訟費用新臺幣壹仟元由抗告人負擔。
    理  由
一、按法院就訴訟標的價額之核定，依民事訴訟法第77條之1第4
    項規定，固得為抗告，惟抗告，除別有規定外，無停止執行
    之效力，同法第491條第1項亦定有明文。準此，原告就法院
    所為訴訟標的價額之核定提起抗告，並不影響原命補繳裁判
    費期間之進行，如原告逾期未補繳裁判費，法院得以裁定駁
    回其訴（最高法院93年度第1次民事庭會議決議參照）。
二、經查本件抗告人就其與相對人間債務人異議之訴事件 (原法
    院96年度訴字第9273號)，對於原法院於民國 (下同)97 年5
    月7日所為第一審判決聲明不服，提起上訴，經原法院核定
    其訴訟標的價額為新臺幣 (下同)1,506 萬5,152元，應徵第
    二審裁判費21萬6,924元，而於97年6月2日裁定命抗告人於
    收受該裁定後5日內繳納，逾期不繳，即駁回抗告人之上訴
    ，該裁定正本已於97年6月6日送達抗告人之訴訟代理人陳培
    豪律師收領，有送達證書可稽（見本院97年度抗字第1168
    號卷3、13頁），是抗告人自應於97年6月11日以前繳納上開
    第二審裁判費。雖抗告人就上開裁定聲明不服，提起抗告 (
    見本院97年度抗字第1168號卷5頁)，惟揆諸首揭說明，其抗
    告並不影響原法院命其補繳裁判費期間之進行。況本院已於
    97 年8月12日以97年度抗字第1168號裁定駁回其抗告，該裁
    定亦已於97年8月26日送達抗告人之代理人陳培豪律師收領
    ( 見本院97年度抗字第1168號卷22、23、28頁)，且未據抗
    告人聲明不服而告確定，乃抗告人直至97年10月2日仍未補
    繳上開第二審裁判費，有原法院裁判費答詢表可稽（見原法
    院卷147至150頁）。從而，原法院裁定駁回抗告人所為之上
    訴，核無不合。抗告意旨指摘原裁定不當，聲明廢棄，為無
    理由。
三、據上論結，本件抗告為無理由，依民事訴訟法第495條之1第
    1項、第449條第1項、第95條、第78條、第85條第1項前段，
    裁定如主文。
中    華    民    國    97    年    11    月    18    日
                    民事第六庭
                        審判長法  官  林鄉誠
                              法  官  楊豐卿
                              法  官  許紋華
正本係照原本作成。
本裁定除以適用法規顯有錯誤為理由，並經本院許可外，不得再
抗告。如提起再抗告，應於收受後10日內委任律師為訴訟代理人
向本院提出再抗告狀。並繳納再抗告費新台幣1000元。
中    華    民    國    97    年    11    月    19    日
                              書記官  潘大鵬


司法院資訊處製作；財團法人民間司法改革基金會備份。
